臺灣桃園地方法院小額民事判決
111年度桃小字第1941號
原      告  郭于瑄  
被      告  吳明達  



上列當事人間因被告所涉竊盜案件，原告提起刑事附帶民事訴訟
請求損害賠償，經本院刑事庭於民國111 年6 月30日以111年度
審簡附民字第57號裁定移送前來，本院於民國111年11月24日言
詞辯論終結，判決如下：
    主    文
原告之訴及假執行之聲請均駁回。
    理由要領
一、被告意圖為自己不法之所有，基於竊盜之犯意，於民國110
    年9月19日晚間8時6分許，在桃園市○○區○○路0段000號國雲
    地下2樓停車場，見原告所有之車牌號碼000-0000號自用小
    客車停放在該停車場內且車門未上鎖，認有機可乘，進入車
    內後，徒手竊取擺放在車內扶手上之車輛鑰匙發動引擎而竊
    取該車供己使用，並竊取車內之汽車地墊3個、布偶6個、雨
    刷2支、鑰匙1個、充氣墊2個、工具箱1盒、充氣機1個、雨
    傘2支、保溫袋1個等物乙節，業據原告提出本院111 年度審
    簡字第649 號刑事判決為證（見本院卷第4 至8 頁），復經
    本院調閱該刑事案件全案卷證查核無訛，而被告未於言詞辯
    論期日到場爭執，亦未提出書狀作何答辯或提出反證，是依
    本院調查證據之結果，堪認原告之主張為真正。
二、原告另主張其因被告上開行為受有新臺幣（下同）5萬元之
    損害云云（修車費用、鎖組費用、工作損失），經查：
　㈠按侵權行為之成立，須行為人因故意過失不法侵害他人權利
    ，亦即行為人須具備歸責性、違法性，並不法行為與損害間
    有因果關係，始能成立，且主張侵權行為損害賠償請求權之
    人，對於侵權行為之成立要件應負舉證責任（最高法院100 
    年度台上字第328 號判決意旨參照）。而民事訴訟如係由原
    告主張權利者，應先由原告負舉證之責，若原告先不能舉證
    ，以證實自己主張之事實為真實，則被告就其抗辯事實即令
    不能舉證，或其所舉證據尚有疵累，亦應駁回原告之請求。
  ㈡本件原告主張其因被告上開行為受有5萬元之損害（修車費用
    、鎖組費用、工作損失），依前開說明，即應由原告就此有
    利於己之事實負舉證之責。惟查，被告所竊取之物品均已發
    還予原告，業據原告立據領回及於本院刑事庭準備程序時陳
    明在案，此有贓物領據、本院準備程序筆錄在卷可佐（見11
    0年度偵字第34996號卷第59頁、本院111年度審易字227號卷
    第103頁），而原告並無提出證據佐證尚有其他的損害，本
    院自難為對其有利之認定，其主張尚非可採。
三、綜上所述，原告依侵權行為之法律關係，請求被告給付5萬
    元，及自刑事附帶民事訴訟起訴狀繕本送達翌日起至清償日
    止，按週年利率5 ％計算之利息，為無理由，應予駁回。又
    原告之訴既經駁回，其假執行之聲請即失所附麗，應併予駁
    回。
四、末按由刑事庭移送民事庭之附帶民事訴訟案件，免納裁判費
    ，刑事訴訟法第504 條第2 項定有明文。據此，原告提起本
    件訴訟，依法無需繳納裁判費，另綜觀卷內資料，兩造復無
    其他訴訟費用之支出，爰無庸宣告兩造各應負擔訴訟費用之
    金額，併此敘明。
　　
中    華    民    國   111    年    12    月    15    日
                  桃園簡易庭  法  官  汪智陽
以上正本係照原本作成。
如不服本判決，應於送達後20日內，向本院提出上訴狀並表明上
訴理由，如於本判決宣示後送達前提起上訴者，應於判決送達後
20日內補提上訴理由書（須附繕本）。
如委任律師提起上訴者，應一併繳納上訴審裁判費。
中    華    民    國   111    年    12    月    15    日
                              書記官  陳家蓁
附錄：
一、民事訴訟法第436條之24第2項：
    對於小額程序之第一審裁判上訴或抗告，非以其違背法令為
    理由，不得為之。
二、民事訴訟法第436條之25：
    上訴狀內應記載上訴理由，表明下列各款事項：
    ㈠原判決所違背之法令及其具體內容。
    ㈡依訴訟資料可認為原判決有違背法令之具體事實。
三、民事訴訟法第471條第1項：（依同法第436條之32第2項規定
    於小額事件之上訴程序準用之）
    上訴狀內未表明上訴理由者，上訴人應於提起上訴後20日內
    ，提出理由書於原第二審法院；未提出者，毌庸命其補正，
    由原第二審法院以裁定駁回之。